【裁判字號】    97,易,3078
【裁判日期】    970917
【裁判案由】    竊盜
【裁判全文】
臺灣臺中地方法院刑事判決              97年度易字第3078號
公  訴  人  臺灣臺中地方法院檢察署檢察官
被      告  乙  ○
上列被告因竊盜案件，經檢察官提起公訴（97年度偵字第16211
號），本院判決如下：
    主  文
乙○竊盜，處拘役拾日，如易科罰金，以新臺幣壹仟元折算壹日
。緩刑貳年。
    事  實
一、乙○於民國97年6 月25日10時10分許，至臺中市○○區○○
    路與東光路口之東光環保市場，行經丙○○所經營之第8 號
    攤位時，趁丙○○與他人談話疏於注意之際，竟意圖為自己
    不法之所有，基於竊盜之犯意，徒手竊取丙○○所有，放在
    攤位上之白金戒指1 只（價值約新臺幣《下同》700 元）。
    得手後，旋將該戒指放在塑膠手提袋內。嗣經丙○○發覺報
    警處理，始悉上情。
二、案經臺中市警察局第五分局報請臺灣臺中地方法院檢察署檢
    察官偵查起訴。
    理  由
壹、程序方面：
    按被告以外之人於審判外之言詞或書面陳述，除法律有規定
    者外，不得作為證據。被告以外之人於審判外之陳述，雖不
    符刑事訴訟法第159 條之1 至4 之規定，而經當事人於審判
    程序同意作為證據，法院審酌該言詞陳述或書面陳述作成時
    之情況，認為適當者，亦得為證據。刑事訴訟法第159 條第
    1 項、第159 條之5 第1 項分別定有明文。被害人丙○○及
    王傳進之警詢筆錄，屬被告以外之人在審判外之言詞陳述，
    原不得作為證據，但經被告同意作為證據，本院審酌該言詞
    陳述作成之情況，認為適當，得為證據，合先敘明。
貳、實體方面：
一、訊據被告坦承於上揭時、地，至東光環保市場購物等情不諱
    ，惟否認有何竊盜犯行，辯稱：白金戒指係在239 號攤位，
    以150 元向老闆王傳進買的云云（詳本院卷9 頁）。惟查，
    被告於上揭時、地，竊取被害人丙○○所有白金戒指之事實
    ，業據被害人丙○○先於警詢指稱：於97年6 月25日10時10
    分許，有一位女子趁我在攤位與另名談話時，以隨身攜帶包
    包掩護，並以徒手伸向我置於攤位盒子架上偷拿女用白金戒
    指1 只得手後被我發現，我就馬上抓住她，並馬上報警，警
    方趕到後，隨即在竊嫌乙○隨身攜帶塑膠袋內，當場查獲我
    遭竊的女用白金戒指1 只等語（詳警卷9 頁）；復於本院證
    稱：我與朋友聊天，後來發現攤位裡面少1 個戒指，我就叫
    市場管理員前來處理，市場管理員就報警處理。我發現戒指
    不見了，就搜被告的塑膠袋。當天不見的戒指，就是在被告
    的塑膠袋內找到的等語甚詳（詳本院卷14頁），並有贓物認
    領保管單及現場照片4 張在卷可稽。至於被告於警詢、偵訊
    及本院訊問時均辯稱：白金戒指是我在逛239 號攤位時，向
    王傳進以150 元買的，並把戒指放在塑膠袋中云云（詳警卷
    3 頁、偵卷6 頁及本院卷9 頁）。然證人王傳進業於警詢供
    稱：被告當日10時許並無向我購買物品，被告帶同警方前往
    我攤位時，趁警方不注意，一直向我眨眼睛，很小聲拜託我
    幫她脫罪。我確實沒有賣她警方提供之戒指等語甚詳（詳警
    卷12頁）。是以，證人王傳進既已明確供稱並未出售警方查
    扣之戒指予被告，則被告上開所辯，自屬卸責之詞，甚難採
    信。綜上，本件事證明確，被告犯行，堪以認定。
二、核被告所為，係犯刑法第320 條第1 項竊盜罪。爰審酌被告
    具有工作能力，僅因一時貪念，即起竊盜犯意，竊取丙○○
    所有白金戒指1 只，及所竊物品價值為700 元，且其患有憂
    鬱症伴隨失眠病狀，有明功堂精神科診所診斷證明書在卷，
    復經被害人丙○○於本院審理時表示：戒指已經還我，我不
    想告了，請法官原諒被告，希望判越輕越好等語，暨犯後否
    認犯行等一切情狀，量處如主文所示之刑，併宣示如易科罰
    金之折算標準。又被告未曾受有期徒刑以上刑之宣告，有臺
    灣高等法院被告前案紀錄表在卷可參。經此教訓，被告應知
    惕勵，信無再犯之虞，因認被告所受宣告之刑，以暫不執行
    為適當，爰依刑法第74條第1 項第1 款規定，併予宣告被告
    緩刑2 年，以啟自新。
據上論斷，應依刑事訴訟法第284 條之1 、第299 條第1 項前段
，刑法第320 條第1 項、第41條第1 項前段、第74條第1 項第1
款，判決如主文。
本案經檢察官甲○○到庭執行職務
中    華    民    國    97    年    9     月    17    日
                  刑事第十六庭  法  官  柯志民
上正本證明與原本無異。
如不服本判決，應於收送達後10日內向本院提出上訴書狀（應敘
述具體理由並附繕本）。
上訴書狀如未敘述理由，應於上訴期間屆滿後20日內補提理由書
於本院。
                                書記官  賴亮蓉
中    華    民    國    97    年    9     月    17    日
論罪之法條全文：
刑法第320條
意圖為自己或第三人不法之所有，而竊取他人之動產者，為竊盜
罪，處五年以下有期徒刑、拘役或五百元以下罰金。
意圖為自己或第三人不法之利益，而竊佔他人之不動產者，依前
項之規定處斷。
前二項之未遂犯罰之。


司法院資訊處製作；財團法人民間司法改革基金會備份。
